# 关于免租期租金的账务处理?

提问人：chbs 时间：2011-03-09 15:48:16
根据准则规定,免租期要确认收入,在进行账务处理时,营业收入对应的科目是什么?如果是"应收账款",但根据合同又未取得收款的权利,这样就造成虚增了应收账款,请问该如何正确进行会计处理?

回答人：chenyiwei
免租期确认租金收入时，对应科目应为应收帐款。但这部分应收帐款属于尚未到约定收款期的应收帐款，如涉及金额较大，应当在附注中对于“尚未到期”这一点作出说明，并披露合同约定的到期收款日。如果期限在一年以上的，应作为长期应收款列示。同时，对于这部分应收款项，可能帐龄较长，但其信用风险特征不同于逾期应收款项，应当不能与已逾期的长帐龄应收款项采用相同的坏帐准备计提比例。

提问人：airbit 时间：2013-08-16 18:28:52
陈版，你好！
“租金总额应在不扣除免租期的整个租赁期内进行分摊”，如租金是按年递增（比如10%），是否也是如此均摊？个人认为租金递增实质是反映通货膨胀等因素导致的成本上升，如果均摊是否会导致前期的租赁收入偏高，而后期又偏低？谢谢！

回答人：chenyiwei
也是均摊。类似原因在本版面上分析过，我以前还贴过某四大对此问题的一个Q&A，你可以搜索一下本版面看看。

提问人：woshiguanggao 时间：2014-12-23 15:46:38
陈版，你好： 假设承租方在免租期退租，那么之前确认的收入（预付租金小于已确认收入金额）应如何处理？

回答人：chenyiwei
租金在租赁期内按直线法分摊的前提是整体上构成一个“不可撤销租赁期”（如租赁准则第七条所定义）。如果承租人可以在免租期退租，而无需支付大额的违约金等，就说明这个租赁并不是整体上构成一项“不可撤销租赁”，就需要考虑把租金在非不可撤销租赁期内按直线法摊销是否合适的问题了。

提问人：woshiguanggao 时间：2014-12-25 15:43:20
那是否应将之前确认的收入冲回？或将应收账款做坏账准备处理？

回答人：chenyiwei
如果不构成“不可撤销租赁期”但仍对其采用了租金按直线法摊销的处理，则构成前期差错，应当更正。

提问人：lj204825 时间：2014-12-26 15:57:37
如果免租期并无合同，而是“试租期”，也就是还不知道整个租赁期有多长呢？该如何处理？

回答人：chenyiwei
那就不能确认租金收入，因为经济利益流入的可能性不确定，且金额难以可靠计量。

提问人：辰光点点 时间：2015-02-03 17:27:40
陈版，如果整个租期是 20 年，每期租金递增，免租期是 6 个月的话，算免租期的平均每期金额简单用整个租期的累计租金合计数除以累计租期合计数是不是前期的影响太大了，这个都没考虑货币时间价值，是不是不合理啊？

回答人：chenyiwei
经营租赁的收入确认问题本来就不考虑时间价值问题的。毕竟不是融资租赁。

提问人：辰光点点 时间：2015-02-04 10:26:43
同时按照含免租期的整个租赁期（ 20 年+6个月）摊销租金相当于免租期的影响时间是租赁期，但是企业的会计政策是关于此项调整的摊销年限是 10 年，这两个时间有冲突吗？

回答人：chenyiwei
这种会计政策制定的依据？应首先评价该项“会计政策”（更确切地说是会计估计）有无充分依据及合理。

提问人：lxch119 时间：2015-03-29 12:24:47
陈版， 对于租赁期内逐年递增的情况，免租期要摊销租金成本，按照整个租赁期的合同总额，除整个租赁期加免租期的期间，进行计算免租期的租金成本？

回答人：chenyiwei
如果整个租赁期构成一个不可撤销租赁期（如租赁准则第七条所定义），则应当这样处理。

提问人：liaowenjia 时间：2015-04-23 15:31:57
如果该减免租金是租赁期间临时决定的，比如根据市场、经营情况，业主临时决定减租一年，这中被减免的租金是一次性计入相关期间呢？还是要在剩余租赁期摊销确认。谢谢陈版。

回答人：chenyiwei
这种临时性的减免租金，不是在一个租赁开始日已存在的框架协议中约定的，则不必在剩余租赁期内分摊，直接确认为当期租金费用的减少即可。

提问人：zhongzhao433 时间：2015-07-11 10:43:40
陈版，如果合同中约定乙方（承租方）如需要解除合同，可采取书面方式通知甲方（出租方）解除本合同，乙方应付清水电费等全部费用，履约保证金则作为违约金不予退还（一般2-3月的租金，金额也不算大，大部分都是小商铺，违约金下来一般在几千到一万左右），这种情况是否构成不可撤销租赁？出租方是否要在租赁期内进行均摊，还是以实际按月收款进行计算收入（租赁存在淡旺季，一般每年会存在 3 个月的免租期）。

回答人：chenyiwei
如果违约金不重大，也不符合《企业会计准则第 21 号——租赁》第七条规定的构成不可撤销租赁应满足的其他条件，则不构成不可撤销租赁，此时不适用将合同租金总额在合同租赁期内直线法分摊的做法，而根据实际收款确认。

提问人：hrtsex 时间：2015-11-23 11:45:34
陈版，免租期确认的收入/费用是否需要分别确认递延所得税负债/资产呢？

回答人：chenyiwei
根据所得税准则第十一条、第十三条的原则判断。尤其要关注递延所得税资产的确认需符合谨慎性原则。

提问人：事务所小青年 时间：2016-02-25 10:48:59
@chenyiwei 如果，某企业承租一个厂房， 3 年内免租金，三年后是否续租未做说明，承租方是否要确认租金，如何核算呢

回答人：chenyiwei
首先需要看背后的原因，考虑其是否公允，或者是否涉及政府补助、权益性交易等单方利益转移。

提问人：maqing0530 时间：2016-03-29 21:35:59
陈老师，如果是涉及政府补助的情况如何处理呢，如与政府签订协议可免几期的租金、或是免 3 年后是否续租未做说明。

回答人：chenyiwei
如果涉及政府补助的免租金，则一方面确认租金支出，另一方面需确认政府补助，不能按减免后的租金在整个租赁期内直线法分摊。

提问人：吉祥如意 时间：2016-11-10 10:15:15
陈版你好，如果签订合同时是一个不可撤销租赁期的合同，但发生了租赁准则第七条第 4 小点“发生某些很少会出现的或有事项”，承租人（比较有名的企业）在租赁了 5 年时间后突然倒闭了，那出租人之前账上因确认免租期租金收入形成的应收账款该如何处理？

回答人：chenyiwei
首先取决于该“承租人倒闭”事件如何进行善后处理。如果最初认定为不可撤销租赁是恰当的，则因意外事件导致的坏帐损失应按常规的坏账核销程序处理，不调整前期已确认的租赁收入。

提问人：gwxn1206 时间：2017-09-28 13:32:08
陈老师，想请教个问题。A公司出租房屋给B公司业务，有如下这一情况该怎么处理：B公司租用A公司房屋并付钱精装修 200 万，发票B公司自己入账摊销；A给予装修对应价值的免租期 2 年.此事项是AB公司出租合同进行 1 年后确定的。 对于A公司来说 1 、增值税确认收入申报增值税吗？ 2 、所得税确认收入，申报所得税吗？ 3 、财务账上因为没有钱进来，不用确认收入了吧？

回答人：chenyiwei
另外，如果精装修的使用寿命超出剩余租赁期，预计租赁期满后该装修无偿归A所有的，则A公司在估计租金收入时，需将届时租赁期结束时收回的精装修的余值考虑在内。

回答人：chenyiwei
会计上应按照解释 1 号第三条的规定，对剩余租赁期内的租金总额（条款修改后）按直线法摊销确认各期租金收入，包括免租期内的租金收入。